【裁判字號】    97,易,1474
【裁判日期】    971128
【裁判案由】    竊盜
【裁判全文】
臺灣士林地方法院刑事判決              97年度易字第1474號
公  訴  人  臺灣士林地方法院檢察署檢察官
被      告  甲○○
上列被告因竊盜案件，經檢察官提起公訴（97年度偵字第6143號）
，本院判決如下：
    主  文
甲○○共同竊盜，累犯，處有期徒刑拾月。
    事  實
一、甲○○前因違反肅清煙毒條例等案件，經本院以83年度訴字
    第1437號判決處施用毒品海洛因有期徒刑3 年、施用毒品安
    非他命有期徒刑4 月，定應執行有期徒刑3 年2 月，經上訴
    為臺灣高等法院以84年度上訴字第1748號判決上訴駁回確定
    ，於民國85年10月4 日假釋出獄，復於假釋期間因違反麻醉
    藥品管理條例案件，經本院以86年度易字第1233號判決處施
    用毒品安非他命有期徒刑2 月確定、再因違反肅清煙毒條例
    案件，經本院以86年度訴字第512 號判決處施用毒品海洛因
    有期徒刑3 年3 月，經上訴為臺灣高等法院以86年度上訴字
    第4195號判決駁回上訴確定，再因麻醉藥品管理條例案件，
    經本院以86年度訴字第1858號判決處販賣毒品安非他命有期
    徒刑5 年2 月，復經臺灣高等法院86年度上訴字第85號、最
    高法院87年度台上字第2869號判決上訴駁回確定，再因竊盜
    等案件，經本院87年度訴字第62號判決處竊盜有期徒刑10月
    、施用毒品安非他命有期徒刑3 月，應執行有期徒刑1 年確
    定，嗣上開案經本院以96年度聲減字第2149號裁定分別減刑
    為1 年6 月、2 月，合併定應執行刑1 年7 月及減刑為1年7
    月15日、5 月、1 月15日與不得減刑之販賣毒品安非他命有
    期徒刑5 年2 月合併定應執行有期徒刑7 年2 月，另施用毒
    品安非他命有期徒刑2 月減刑為1 月等案合計應執行有期徒
    刑8 年10月，於96年9 月23日執行完畢。詎仍不知悔改，與
    年籍姓名不詳之成年男子共同基於意圖為自己不法所有之犯
    意聯絡，由甲○○駕駛車號9F-2123 號自用小貨車，於97年
    4 月2 日下午4 時50分許至臺北縣三芝鄉福德村土地公埔71
    號前，共同竊取乙○○置於該處路旁之水溝鐵製模，適乙○
    ○聽見鐵製模搬動聲，循聲發覺甲○○等人正在將水溝鐵製
    模搬運上車（已竊得十餘個置於車上），即出聲阻止，甲○
    ○等人見狀即駕車逃逸，嗣經乙○○記下車號報警循線查獲
    。
二、案經臺北縣政府警察局淡水分局報告臺灣士林地方法院檢察
    署檢察官偵查起訴。
    理  由
一、訊據被告甲○○矢口否認有上揭竊盜犯行，辯稱：車號9F-2
    123 號自用小貨車曾被竊過2 、3 次，但竊賊後來多有再開
    回原來停放處附近停放，目前該車仍由其使用中，案發當時
    伊係在台北市士林區士東市場附近回收紙箱，伊並未駕駛上
    開車輛至臺北縣三芝鄉福德村土地公埔71號作案云云。
二、上揭犯罪事實，業據證人即被害人乙○○於警詢時證述甚詳
    ，並於本院審理時結證稱：「那時我在家，聽到模具被搬動
    的聲音，模具放在離家約五十公尺左右，我出來看到一台發
    財車，看到有二個人正把模具在搬到發財車，已搬了十多個
    ，還沒搬完，我對那二人喊「喂」，他們上車就跑了，我就
    報案。」、「（問：你有無看到他們如何搬運模具？）他們
    一人搬一頭。」、「（問：是否還認得那二個人？）其中一
    個就是在座被告。」、「（問：是否記得車號？）記得，我
    有提供給警察。」等語甚詳。又車號9F-2123 號自用小貨車
    係登記在被告之兄葉永華名下，惟該車自買受後即交被告使
    用，供其作資源回收及收垃圾之用，不惟為被告所自承，並
    經證人即被告之兄葉永華於警詢及檢察官偵查中證述屬實，
    再系爭車號9F-2123 號自用小貨車於被害人97年4 月2 日下
    午16時50分許遭竊後之同日17時9 分，確有出現於臺北縣淡
    水鎮○○路與淡金路4 段路口，此亦有路口監視器翻拍畫面
    2 幀附於偵查卷第19頁可稽，事證明確，被告上開所辯顯係
    卸責之詞，不足採信，其犯行堪以認定。
三、核被告甲○○所為，係犯刑法第320 條第1 項之竊盜罪。其
    與年籍姓名不詳之成年男子有犯意之聯絡及行為之分擔，均
    為共同正犯。又被告有事實欄所載前科執行情形，此有臺灣
    高等法院被告前案紀錄表在卷可按，其於有期徒刑執行完畢
    後，5 年內故意再犯有期徒刑以上之本罪，為累犯，依刑法
    第47條第1 項之規定加重其刑。爰審酌被告已有竊盜前科，
    其不思以正當方式取得財物，竟貪圖私慾，竊取他人財物，
    侵害他人財產安全，及犯後飾詞狡辯並無悔意等一切情狀，
    量處如主文所示之刑，以示懲儆。
據上論斷，應依刑事訴訟法第299 條第1 項前段，刑法第320 條
第1 項、第28條、第47條第1 項，刑法施行法第1 條之1 ，判決
如主文。
本案經檢察官翁偉倫到庭執行職務。
中    華    民    國    97    年    11    月    28    日
                  刑事第一庭法  官  賴邦元
以上正本證明與原本無異。
如不服本判決應於收受判決後10日內向本院提出上訴書狀，並應
應敘述具體理由。其未敘述上訴理由者，應於上訴期間屆滿後20
日內向本院補提理由書(均須按他造當事人之人數附繕本)「切勿
逕送上級法院」。
                            書記官  游育慈
中    華    民    國    97    年    11    月    28    日
中華民國刑法第320條
（普通竊盜罪、竊佔罪）
意圖為自己或第三人不法之所有，而竊取他人之動產者，為竊盜
罪，處 5 年以下有期徒刑、拘役或 5 百元以下罰金。
意圖為自己或第三人不法之利益，而竊佔他人之不動產者，依前
項之規定處斷。
前二項之未遂犯罰之。


司法院資訊處製作；財團法人民間司法改革基金會備份。
